【裁判字號】    98,審訴,2918
【裁判日期】    980714
【裁判案由】    清償借款
【裁判全文】
臺灣臺北地方法院民事判決            98年度審訴字第2918號
原      告    元大商業銀行股份有限公司
              份有限公司)
                        樓、5.
法定代理人    丁○○
訴訟代理人    甲○○
被      告    鶴薾廷國際貿易有限公司
兼法定代理人  乙○○
被      告    丙○○原名陳好.
上列當事人間請求清償借款事件，本院於中華民國98年6月30日
言詞辯論終結，判決如下：
    主  文
被告應連帶給付原告新臺幣壹佰玖拾壹萬零陸佰柒拾壹元，及如
附表所示之利息及違約金。
訴訟費用新臺幣貳萬零捌元由被告連帶負擔。
    事實及理由
一、原告原名復華商業銀行股份有限公司（下稱復華銀行），業
    經行政院金融監督管理委員會民國96年8月13日金管銀(六)字
    第09600334970號函核准更名為元大商業銀行股份有限公司
    ，法人人格不失其同一性；又被告與復華銀行合意本院為因
    借據涉訟之第一審管轄法院，有原告提出之借據第8條第4項
    約定可稽，依民事訴訟法第24條規定，本院就本事件有管轄
    權，合先敘明。
二、原告主張：被告鶴薾廷國際貿易有限公司（下稱鶴薾廷公司
    ）於96年9月20日邀同被告乙○○、丙○○（原名陳好）為
    連帶保證人，向復華銀行借款新臺幣（下同）300萬元，借
    款期間自96年9月20日起至99年9月20日止，利息按中華郵政
    股份有限公司牌告之中長期資金運用利率加碼2％機動計算
    ，並約定自借款日起，以3個月為一期，共分12期，按期攤
    還本息。如延遲還本或付息或經票據交換所公告拒絕往來時
    ，即喪失期限利益，除仍按上開利率計收利息外，逾期在6
    個月以內者，按上開利率10％；逾期超過6個月者，按上開
    利率20％計算之違約金。詎鶴薾廷公司於97年6月6日遭臺灣
    票據交換所以存款不足為由公告拒絕往來，所欠債務已視為
    全部到期，計欠本金1,910,671元，應一次全數清償，且應
    給付如附表所示之利息與違約金，被告乙○○、丙○○既為
    連帶保證人，自負有連帶清償之責任。爰依借據及連帶保證
    法律關係起訴，並聲明如主文第1項所示。
三、被告則以：目前無力清償等語，資為抗辯。
四、原告主張之上開事實，業據其提出行政院金融監督管理委員
    會函、借據暨約定書、財團法人金融聯合徵信中心查詢單及
    放款帳號交易明細等件為證，且為被告所不爭執，自堪信為
    真正。
五、按借款人如經票據交換所公告拒絕往來時，債務即視為全部
    到期，借據約定書第6條第2款已有明文。次按借用人應於約
    定期限內，返還與借用物種類、品質、數量相同之物；又給
    付有確定期限者，債務人自期限屆滿時起，負遲延責任；遲
    延之債務，以支付金錢為標的者，債權人得請求依法定利率
    計算之遲延利息。但約定利率較高者，仍從其約定利率；再
    連帶保證者，乃保證人與主債務人連帶負債務履行責任之保
    證，具有連帶債務之性質。又保證債務，除契約另有訂定外
    ，包含主債務之利息、違約金、損害賠償及其他從屬於主債
    務之負擔。民法第478條前段、第229條第1項、第233條第1
    項及第740條復有明定。本件被告鶴薾廷公司於97年6月6日
    經臺灣票據交換所公告拒絕往來，既如前述，依諸上開約定
    及民法規定，原告請求被告連帶全數清償，自為法所許，尚
    難依被告前開抗辯即為有利於被告之裁判。從而，原告依借
    據起訴，請求被告連帶給付1,910,671元，及如附表所示之
    利息與違約金，為有理由，應予准許。
六、本件事證已臻明確，兩造其餘攻擊與防禦方法均與判決結果
    不生影響，不再一一論述，附此敘明。
七、訴訟費用負擔之依據：民事訴訟法第85條第2項（第一審裁
    判費20,008元）。
中    華    民    國    98    年    7     月    14    日
                  民事第六庭    法  官  許純芳
以上正本係照原本作成
如對本判決上訴，須於判決送達後20日內向本院提出上訴狀
中    華    民    國    98    年    7     月    14    日
                                書記官  陳怡君
附表：
┌──────┬────────────┬───────────┐
│計 息 本 金 │利息                    │違約金                │
│（新臺幣）  ├──────┬─────┼───────────┤
│            │計息期間    │利率(年息)│期間及利率（年息）    │
├──────┼──────┼─────┼───────────┤
│955,336元   │自97.6.26起 │4.54%     │自97.7.27起至清償日止 │
│            │至清償日止  │          │，逾期6個月以內，按左 │
├──────┤            │          │開利率之1成計算，逾期 │
│955,335元   │            │          │超過6個月部分按左開利 │
│            │            │          │率之2成計算。         │
└──────┴──────┴─────┴───────────┘


司法院資訊處製作；財團法人民間司法改革基金會備份。
